臺灣高雄地方法院刑事判決　　　　　　100年度審易字第787號
公　訴　人　臺灣高雄地方法院檢察署檢察官
被　　　告　余春慶
上列被告因竊盜案件，經檢察官提起公訴（99年度偵字第32641
號），被告於準備程序中就被訴事實為有罪之陳述，經本院告知
簡式審判程序之旨，並聽取被告與公訴人之意見後，本院裁定進
行簡式審判程序，判決如下：
    主  文
余春慶犯夜間侵入住宅竊盜罪，共肆罪，均累犯，各處如附表所
示之刑。應執行有期徒刑貳年。
    事實及理由
一、犯罪事實：
    余春慶前於民國95年間，因竊盜案件，經本院以95年度訴字
    第1818號判決處有期徒刑8 確定，嗣經減刑，於96年7 月16
    日執行完畢。詎其猶不知悔改，竟基於意圖為自己不法所有
    之竊盜犯意，於附表編號(一)至(三)所示夜間時間，騎乘車牌號
    碼XNQ-916 號重型機車，至曾陳秀枝位於高雄市○○區○○
    路1036號之住家兼基益鋼鐵有限公司，徒手竊取曾陳秀枝所
    有之竹節鋼筋（數量詳如附表）得手後，以新臺幣（下同）
    3050元代價，售予附近不知名資源回收場。嗣又意圖為自己
    不法之所有及竊盜犯意，於99年9 月20日凌晨5 時34分許（
    即附表編號(四)），余春慶再次前往該處竊取曾陳秀枝所有之
    竹節鋼筋130 支（重量共72公斤，價值約1500元），得手後
    置放於上開機車腳踏板處，為曾陳秀枝發覺報警，余春慶見
    狀棄車逃逸。嗣經警調閱監視器畫面及現場所留之機車，並
    扣得竹節鋼筋130 支（重量共72公斤，已由曾陳秀枝領回）
    ，循線查獲上情。
二、證據：
    上開犯罪事實，有下列證據可資證明：
  (一)證人即被害人曾陳秀枝於警詢中之指述。
  (二)贓物認領保管單1 紙、監視器翻拍畫面9 張、現場蒐證照片
    8 張、中央氣象局99年9 月份日出日沒時刻表1 份。
  (三)被告之自白。
三、應適用之法條與科刑：
  (一)刑法第321 條已於100 年1 月10日修正，並於100 年1 月28
    日公布生效，新修正刑法第321 條除就原條文第1 項第1 款
    刪除「夜間」之構成要件外，原法定刑「6 月以上、5 年以
    下有期徒刑」，修正後提高為「6 月以上、5 年以下有期徒
    刑，得併科新臺幣10萬元以下罰金」，是比較修正前、後之
    法條規定，新法並非有利於被告，自應適用本件被告行為時
    即修正前之規定加以處罰。按刑法第321 條第1 項第1 款所
    稱「夜間」者，為日出前，日沒後，而所謂「住宅」，乃指
    人類日常居住之場所而言，查本件被告所為4 次竊盜犯行之
    犯罪時間均為日出前之夜間，此有中央氣象局全球資訊網所
    發佈之高雄地區99年9 月份日出日沒時刻表1 份在卷足憑。
    是被告所為均自屬夜間侵入住宅竊盜之情形。是核被告所為
    ，均係犯修正前刑法第321 條第1 項第1 款夜間侵入住宅竊
    盜罪。被告所為上開4 次犯行，犯意個別、行為互殊，應予
    分論併罰。又被告有如犯罪事實欄所載之前案與執行紀錄，
    有臺灣高等法院被告前案紀錄表存卷可按，其於有期徒刑之
    執行完畢後，5 年內故意再犯本件有期徒刑以上之各罪，均
    為累犯，應依刑法第47條第1項 前段之規定加重其刑。
  (二)爰審酌被告正值青壯之年，竟不思以正當手段獲取財物，而
    任意竊取他人之物，且有多次竊盜及公共危險前科及執行紀
    錄，有被告院內裁判案件紀錄表及前揭臺灣高等法院被告前
    案紀錄表各1 份在卷可按，足認其平日素行非佳，復無悔悟
    之心，猶再犯本案，實有可議；惟念其犯罪後尚知坦承全部
    犯行，所竊之物價值非鉅，且就附表編號(四)所示之物業經被
    害人領回，有上開贓物認領保管單1 紙在卷可佐，損害業已
    減輕，並綜合考量被告係高中畢業、職業為臨時工、家境貧
    寒（見警卷教育程度欄、職業欄及家庭經濟狀況欄之記載）
    ，及其上開犯罪情節等一切情狀，分別量處如主文所示之刑
    ；並就刑法關於竊盜罪章之刑罰規範目的、輕重罪間體系之
    平衡、本件整體犯罪非難評價、各次行為彼此間之偶發性、
    與被告前科之關聯性、各行為所侵害財產法益之同一性、數
    罪對法益侵害之加重效應、罪數所反映被告之人格特性與犯
    罪傾向、社會對本罪行為處罰之期待，以及實現刑罰公平性
    等情，合併定其應執行刑，以資懲儆。
據上論斷，應依刑事訴訟法第273 條之1 第1 項、第284 條之1
、第299 條第1 項前段，修正前刑法第321 條第1 項第1 款，刑
法第2 條第1 項前段、第47條第1 項、第51條第5 款，判決如主
文。
本案經檢察官李怡增到庭執行職務。
中    華    民    國   100    年    4     月    7     日
                  刑事第十庭  法  官    呂明燕
以上正本證明與原本無異。
如不服本判決應於收受本判決後10日內向本院提出上訴書狀，並
應敘述具體理由，如未敘述上訴理由者，應於上訴期間屆滿後20
日內補提理由書狀於本院（均須按他造當事人之人數附繕本）「
切勿逕送上級法院」。
中    華    民    國   100    年    4     月    7     日
                              書記官    張琇晴
附錄本判決論罪科刑之法條：
修正前中華民國刑法第321條（加重竊盜罪）
犯竊盜罪而有左列情形之一者，處6 月以上、5 年以下有期徒刑
：
  一、於夜間侵入住宅或有人居住之建築物、船艦或隱匿其內而
      犯之者。
  二、毀越門扇、牆垣或其他安全設備而犯之者。
  三、攜帶兇器而犯之者。
  四、結夥三人以上而犯之者。
  五、乘火災、水災或其他災害之際而犯之者。
  六、在車站或埠頭而犯之者。
前項之未遂犯罰之。
附表（價值單位：新臺幣）
┌──┬───────┬────────┬──────┐
│編號│   時  間     │ 遭  竊  財  物 │   宣告刑   │
├──┼───────┼────────┼──────┤
│ (一) │99年9月15日   │竹節鋼筋150公斤 │有期徒刑捌月│
│    │上午4時55分   │（價值3150元）  │            │
├──┼───────┼────────┼──────┤
│ (二) │99年9月16日   │竹節鋼筋150公斤 │有期徒刑捌月│
│    │上午4時40分   │（價值3150元）  │            │
├──┼───────┼────────┼──────┤
│ (三) │99年9月18日   │竹節鋼筋150公斤 │有期徒刑捌月│
│    │上午3時56分   │（價值3150元）  │            │
├──┼───────┼────────┼──────┤
│ (四) │99年9月20日   │竹節鋼筋72公斤  │有期徒刑柒月│
│    │上午5時34分   │（價值1500元，已│            │
│    │              │發還）          │            │
└──┴───────┴────────┴──────┘